cs: Funkce létání modelu letadla: Nelétá (pozemní model / k vystavení); Klouzavý let (házedlo); Motorizovaný let; Let na gumičkový pohon; Jiné
vi: Khả năng bay của máy bay đồ chơi: Không bay (Mô hình mặt đất/Trưng bày); Lượn (Phóng bằng tay); Bay bằng động cơ; Bay bằng dây chun; Khác
nb: Flyfunksjonalitet for lekefly: Flyr ikke (bakke/utstilling); Glir (håndkastet); Motorisert flyvning; Strikkdrevet flyvning; Annet
tr: Oyuncak uçak uçuş özelliği: Uçmaz (yer/sergi); Süzülür (elle fırlatılan); Motorlu uçuş; Lastik motorlu uçuş; Diğer
da: Flyveegenskab for legetøjsfly: Flyver ikke (jord/udstilling); Svæver (håndaffyret); Motoriseret flyvning; Elastikdrevet flyvning; Andet
nl: Speelgoedvliegtuig vliegcapaciteit: Vliegt niet (grond/display); Zweeft (handlancering); Gemotoriseerde vlucht; Aangedreven door elastiek; Overig
bg-BG: Възможности за полет на играчката самолет: Не лети (за земя/показване); Планира (ръчно пускане); Моторизиран полет; Полет с ластичен механизъм; Друго
it: Capacità di volo dell'aeroplano giocattolo: Non vola (da terra/esposizione); Plana (lanciato a mano); Volo motorizzato; Volo alimentato a elastico; Altro
es: Capacidad de vuelo del avión de juguete: No vuela (tierra/exhibición); Planea (lanzado a mano); Vuelo motorizado; Vuelo propulsado por banda elástica; Otro
ja: おもちゃ飛行機の飛行機能: 飛行不可 (地上/ディスプレイ用); グライダー (手投げ); 電動飛行; ゴム動力飛行; その他
hu: Játékrepülő repülési képessége: Nem repül (földi/kiállítási); Siklik (kézből indítva); Motoros repülés; Gumikötél-meghajtású repülés; Egyéb
pt-PT: Capacidade de voo do avião de brinquedo: Não voa (solo/exposição); Plana (lançado à mão); Voo motorizado; Voo a elástico; Outro
sk-SK: Schopnosť letu hračkárskeho lietadla: Nelieta (na zem/na výstavu); Kĺzavý let (hádzané rukou); Motorový let; Let poháňaný gumičkou; Iné
el: Ικανότητα πτήσης παιχνιδιού αεροπλάνου: Δεν πετάει (εδάφους/έκθεσης); Γλιστράει στον αέρα (εκτοξεύεται με το χέρι); Μηχανοκίνητη πτήση; Πτήση με λαστιχάκι; Άλλο
ru: Летные возможности игрушечного самолета: Не летает (наземный/коллекционный); Планирует (ручной запуск); Моторизованный полёт; Полёт с резиномотором; Другое
fi: Lelulentokoneen lento-ominaisuus: Ei lennä (maassa/esittelymalli); Liitää (käsin heitettävä); Moottoroitu lento; Kuminauhamoottorilla lentävä; Muu
en: Toy airplane flight capability: Does not fly (ground/display); Glides (hand-launched); Motorized flight; Rubber-band powered flight; Other
fr: Capacité de vol de l’avion jouet: Ne vole pas (sol/exposition); Plane (lancé à la main); Vol motorisé; Vol propulsé par élastique; Autre
ro-RO: Capacitate de zbor a avionului de jucărie: Nu zboară (de sol/expoziție); Planează (lansat manual); Zbor motorizat; Zbor propulsat cu bandă elastică; Altele
de: Flugfähigkeit des Spielzeugflugzeugs: Fliegt nicht (Boden/Deko); Gleitet (Handwurf); Motorflug; Flug mit Gummimotor; Sonstige
ko: 장난감 비행기 비행 기능 여부: 비행 불가(지상/전시용); 활공(손 발사); 모터 비행; 고무줄 동력 비행; 기타
th: ความสามารถในการบินของเครื่องบินของเล่น: บินไม่ได้ (ภาคพื้นดิน/ตั้งโชว์); ร่อน (ปล่อยด้วยมือ); บินด้วยมอเตอร์; บินด้วยพลังงานหนังยาง; อื่นๆ
pl: Możliwość lotu samolotu zabawkowego: Nie lata (naziemny / wystawowy); Szybuje (wypuszczany z ręki); Lot z napędem; Lot z napędem z gumki; Inna
pt-BR: Avião de brinquedo capacidade de voo: Não voa (solo/exposição); Plana (lançado à mão); Voo motorizado; Voo movido a elástico; Outros
zh-CN: 玩具飞机飞行特性: 无法飞行（地面/展示）; 滑翔（手掷）; 电动飞行; 橡皮筋动力飞行; 其他
sv: Leksaksflygplanets flygkapacitet: Flyger inte (mark/display); Glidflyger (handkastad); Motoriserad flygning; Gummibandsdriven flygning; Övrigt
sl-SI: Zmogljivost letenja igralnega letala: Ne leti (za tla/prikaz); Jadra (ročno metanje); Motoriziran let; Let na pogon z elastiko; Drugo
zh-TW: 玩具飛機飛行功能: 不可飛行 (地面 / 展示); 滑翔 (手擲); 動力飛行; 橡皮筋動力飛行; 其他
lt-LT: Žaislinio lėktuvo skrydžio galimybės: Neskrendantis (antžeminis / parodoms); Sklandantis (paleidžiamas ranka); Motorizuotas skrydis; Skrydis su gumos varikliu; Kita
hr-HR: Mogućnost letenja zrakoplova igračke: Ne leti (za tlo / za prikaz); Jedri (ručno lansiranje); Motorizirani let; Let na pogon gumicom; Ostalo